臺灣橋頭地方法院民事裁定
111年度補字第512號
原      告  曾榮俊  
訴訟代理人  劉伊靜  
被      告  蔣愛即蔣惠珠

            蔣文華  
            蔣依璇  
上列當事人間請求代位分割遺產事件，本院裁定如下：
　　主　文
本件移送臺灣高雄少年及家事法院。　　
    理　由
一、按訴訟之全部或一部，法院認為無管轄權者，依原告聲請或
    依職權以裁定移送於其管轄法院，民事訴訟法第28條第1項
    定有明文。次按家事事件法所定家事事件由少年及家事法院
    處理之；因繼承回復、遺產分割、特留分、遺贈、確認遺囑
    真偽或其他繼承關係所生請求事件為丙類事件，得由繼承開
    始時被繼承人住所地之法院、主要遺產所在地之法院管轄，
    家事事件法第2條前段、第3條第3項第6款、第70條分別定有
    明文。又所謂專屬管轄，係指法律規定某類事件專屬一定法
    院管轄之謂，凡法律規定某類事件僅得由一定法院管轄者，
    縱未以法文明定「專屬管轄」字樣，仍不失其專屬管轄之性
    質。而家事事件法第2條規定係依事件之性質而定其管轄誰
    屬之事務管轄，具有專屬、強制性質，少年及家事法院對於
    家事事件之管轄，相較於普通法院，性質上屬專屬管轄。而
    債權人依民法第242條規定提起代位訴訟，僅係當事人適格
    及法定訴訟擔當之明文，與訴訟標的之認定無關，故代位分
    割遺產訴訟，所涉者同屬繼承人間之遺產分割訴訟，其本質
    仍為丙類事件，應屬家事事件。
二、原告起訴主張被告丙○○○○○聲請清算程序，其名下僅有與其
    他兩名繼承人即被告甲○○、乙○○公同共有被繼承人蔣文平、
    蔣文豪所遺高雄市○○區○○段○○段0000地號土地及其上同段12
    5建號建物（門牌號碼：高雄市○○區○○街00巷00號）與同上
    未辦保存登記建物部分（下合稱系爭不動產）之應有部分2/
    5，依法屬於清算財團之財產，應予以變價償還清算程序之
    債權人。惟被告蔣愛卻怠於行使遺產分割請求權，原告經本
    院110年度司執消債清字第23號裁定選任為該清算程序之管
    理人，為保全清算程序債權人之債權，爰依民法第242條規
    定，代位蔣愛請求分割系爭不動產之應有部分2/5等語，核
    屬家事事件法第3條第3項第6款所規定之家事事件，揆諸前
    揭說明，應專屬家事法院管轄。又繼承開始時被繼承人蔣文
    平、蔣文豪之住所地位於高雄市楠梓區，有除戶戶籍謄本1
    紙在卷可稽（見本院補字卷第76頁），故本件應由臺灣高雄
    少年及家事法院管轄，爰依職權將本件移送該管轄法院。
三、據上，爰裁定如主文。
中　　華　　民　　國　　111 　年　　9 　　月　　30　　日
                  民事審查庭  法　官　謝文嵐
正本係照原本作成。
如不服本裁定應於送達後10日內向本院提出抗告狀，並繳納裁判
費新臺幣1,000元。
中　　華　　民　　國　　111 　年　　9 　　月　　30 　 日
                              書記官　黃麗緞